

CURRICULUM VITAE

Persoonlijk

Naam Herman van den Berg

Geslacht Man Leeftijd 31 Rijbewijs B

Woonplaats Barneveld

Uurtarief € 75 (all-in, excl. BTW)
Beschikbaar per 11 februari 2019



Profiel

Ik heb een Bachelor Information Technology (IT). Ik heb 9 jaar ervaring op het gebied van softwareontwikkeling, voornamelijk in C#, ASP.NET, MSSQL (T-SQL) en Angular. In de afgelopen 4 jaar bij Synerics heb ik een mooie groei gemaakt en heb ik veel waardevolle en interessante kennis opgedaan. Ik wil deze kennis, vaardigheden en mijn interesses graag met anderen delen.

Ik ben een logische denker die altijd meerdere stappen vooruit denkt en houd van puzzelen en uitdagingen. Ik ben een harde werker, betrouwbaar en leer graag over nieuwe technologieën.

Ik ben vaardig in:

C#, ASP.NET MVC, ASP.NET WebApi, WCF, Entity Framework, HTML5, AngularJS, TypeScript, Angular, JavaScript, T-SQL, CSS3, NPM, SASS, Ionic3, Ionic Framework, GIT, HG, Octopus, Teamcity

Talen

Engels Uitstekend
Afrikaans Moedertaal
Nederlands Goed

Opleidingen

2014 – 2017 B.SC Computer Science / Information Systems (in deeltijd naast

mijn baan, diploma behaald)

2009 – 2010 B.SC Electrical (gestopt)

Vakken: C/C++, Java, Calculus, Applied Maths, System Signals,

Electro Techniques, etc.

2001 – 2005 Voortgezet onderwijs (behaald)



Werkervaring

Per februari 2019

.NET / C# Software Developer, summit developers In dienst bij summit developers en beschikbaar voor een .NETproject. Bel voor meer informatie met 0318 – 495 315 of mail naar info@summitdevelopers.nl

Juli 2014 – Januari 2019

.NET Software Developer, Synerics Business Solutions Bij deze werkgever werk ik als Lead .NET Ontwikkelaar voor één van onze klanten. Ik maak hierbij gebruik van een combinatie van de laatste .NET-technieken en tevens van de laatste Open Sourcetechnologieën. Dit om nieuwe en bestaande oplossingen te ontwikkelen en onderhouden.

Bij Synerics heb ik veel kennis opgedaan en veel goede coderingsmethoden geleerd, evenals Continuous Integration methoden en implementatie waaruit onder meer het belang van een goede ontwikkelingsomgeving en unittesten is gebleken.

Ik heb mijn directeur ondersteund bij het aannemen van 'junior' werknemers. Daarnaast heb ik deze nieuwe werknemers begeleid met goede coderingsmethoden, ze geholpen wanneer ze vastliepen en verslag gedaan van hun voortgang bij mijn manager.

Meer informatie over mijn functie bij Synerics:

Begin 2016 kreeg ik een project waarin ik een mobiele app moest ontwikkelen (.Net, WebApi met WCF-service: backend. Ionic, Cordova, AngularJs: frontend). Dit was niet alleen mijn eerste mobiele app, maar ook die van Synerics. Van het ontwerpen en implementeren van de projectstructuren en het uitrollen van de app naar zowel de iOS- als Android-app stores.

Eind 2016 kreeg ik een project en werd hierbij aangewezen als Lead Ontwikkelaar. Het betrof project betrof het administratiesysteem van een bedrijf, met gebruik van MSSQL, Entity Framework, WCF, MVC, WebApi, AngularJs. Een van de interessante taken die ik voor dit project heb gedaan was een manier bedenken waarop het bedrijf unieke, met hen verbonden bezoekers en onbekende gasten zou kunnen registreren, zonder ze te dwingen om hun rijbewijs of ander legitimatiebewijs te tonen. Een aantal concepten die ik onderzocht waren gezichtsherkenning, tourniquettellers en methoden om QR-codes met de bijbehorende bezoekersapp te scannen. (vanwege tijdgebrek en middelen van de klant was het laatste concept de beste optie).

Ook heb ik de mobiele app bijgewerkt naar Ionic3 met TypeScript, Angular en SASS.

Gebruikte technieken

C#, .NET, SQL, WebAPI, EntityFramework, MVC, AngularJS, Ionic, Cordova, TypeScript, SASS



April 2011 - Juni 2014

.NET Software Developer / Interface Developer, SanLam Sky Bij Sanlam Sky kreeg ik ten eerste de verantwoordelijkheid om het Intranet (Classic ASP) te onderhouden en webapplicaties, Windows Services, Web Services en Windows applicaties voor zakelijke eisen te ontwikkelen met gebruik van C#. Daarnaast kreeg ik verantwoordelijkheden om SSIS-pakketten te ontwikkelen die als interfaces met veelvoudige externe applicaties en diensten fungeren.

We hadden geen source control en ik heb TFS aanbevolen voor onze omgeving waarna ik de TFS-beheerder werd.

Gebruikte technieken

C#, ASP, SSIS, TFS

Jan. 2011 – Maart 2011

.NET Software Developer, Corfucube

Als contractor voor Corfucube gebruikte ik C# en WPF voor de ontwikkeling van een systeem genaamd My Life 3D, dat werd toegepast om levensgebeurtenissen vast te leggen. Daarnaast heb ik bijgedragen aan de ontwikkeling van online betalen met PayPal en onderzoek naar het gebruik van USSD.

Gebruikte technieken

C#, WPF

Maart 2007 – december 2008 .NET Developer / Consultant, HLB-NGA

In de twee jaar bij HLB-NGA heb ik als Software Ontwikkelaar ervaring opgedaan in C#, ASP.NET, VB.NET (zowel webbased als Windows applicaties). Ook heb ik een aantal van hun MS SQLdatabases en DTS packages (intern en voor klanten) ontworpen, onderhouden en verbeterd. Aangezien het een vrij klein bedrijf was, hield ik me soms bezig met netwerken, pc-montage en algemene probleemoplossing.

Ik kreeg een project toegewezen voor MTN in Ivoorkust, waar ik samen met een collega deel uitmaakte van een installatieteam. We hebben de installatie met succes uitgevoerd en de gebruikers geïnstrueerd, zonder terugkombezoeken. Tijdens ons verblijf heb ik genoten van de mensen en de cultuur. Ik vond het leuk om wat Frans te leren om beter met onze chauffeur te kunnen communiceren.

Gebruikte technieken

C#, ASP.NET, VB.NET, MSSQL